臺灣高等法院臺中分院刑事判決　　民國94年度上訴字第1232號
上　訴　人　臺灣臺中地方法院檢察署檢察官
上　訴　人
即　被　告　乙○○（原名葉啟榮）
選任辯護人　洪松林　律師
被　　　告　甲○○
上列上訴人因被告常業贓物案件，不服臺灣臺中地方法院中華民
國94年5月11日第一審判決（民國94年度易字第191號，起訴案號
：臺灣臺中地方法院檢察署民國93年度偵字第4233號），提起上
訴，本院判決如下：
    主 　　 文
原判決撤銷。
乙○○、甲○○共同收受贓物，乙○○處有期徒刑拾月；甲○○
處有期徒刑伍月，如易科罰金，以佰元折算壹日。
    事  　　實
一、乙○○明知姓名年籍不詳之王姓成年男子，於民國九十三年
    一月二十日向許吳淵承租位於台中縣霧峰鄉○○路三七六巷
    六十六號之鐵皮屋廠房，係專供綽號「阿正」之成年男子，
    將竊車集團所竊得之車輛送至該廠房放置，並加以解體後，
    再由他人將解體後之零件，車體運送至汽車材料販售牟利之
    場所，竟自九十三年二月初起，以每日薪資新台幣（下同）
    一千元之代價，受僱於「阿正」之成年男子，在該廠房內，
    代「阿正」，收受竊車集團送來之車輛，並與「阿正」之男
    子及知情之甲○○共同基於收受贓物之犯意聯絡，將所收受
    之贓車拆解。九十三年二月二十日上午十時許，乙○○、甲
    ○○將竊車集團所交付之贓車即車牌號碼九Ｑ─八六七五號
    自小客車（係林素惠所失竊）拆解，並將拆解後之汽車零件
    及該車後半段車體，甲○○駕駛車牌號碼二Ｋ─八四七三號
    自小貨車載運，前往位於彰化市○○路○段三八六之二號曾
    祥德經營之「行家汽車材料行」出售途中，於同日中午十二
    時十分許，在彰化市○○路二一四號前為警查獲，警方旋於
    同日下午一時許前往上址廠房內查獲乙○○，並扣得尚未解
    體，懸掛偽造之前車牌號碼二Ｑ─六九六○號，後車牌號碼
    三一七六─ＦＧ號之自小客車一輛（係王勝宏所失竊，原懸
    掛車牌號碼為五Ｑ─六四九三），及Ｕ六─○八六六號自小
    客車一輛（係暻鴻企業股份有限公司所有，由施慶祥使用之
    失竊車）以及前開已被解體之車牌號碼九Ｑ─八六七五號自
    小貨車之前半段車體之車牌號碼九Ｑ─八六七五號自小貨車
    之前半段車體。
    理      由
一、訊據被告乙○○供承有前開時地將車輛拆解之行為，但否認
    有收受贓物情事，辯稱：係綽號「阿正」者與被告聯絡後，
    被告再至右開廠房，被告每次抵達時，待解體之車輛均已置
    放該址，被告將車子解體後，零件亦圴置放該址，由「阿正
    」自行處理，被告之工作純係拆解車體而已云云。另被告甲
    ○○亦否認犯行，辯稱：查獲當日係係去幫曾祥德至上開廠
    房載運汽車材料等語。經查被告乙○○於警訊時已供稱：上
    開廠房，我知道是一名姓王之男子所承租，我於九十三年二
    月初進入該工廠工作，受雇於綽號「阿正」之男子，每日工
    資為一千元，我知道我所拆解之車輛是贓車，平時現場只有
    我一人，但有時候甲○○會在現場幫我拆解車輛，並將拆解
    後之零件載走等語，另被告甲○○於偵查中承認在案發前即
    認識乙○○，並曾至上開工廠幫忙打掃等情（偵查卷二十一
    、二十二、一三九頁），而被告二人並未曾見綽號「阿正」
    之男子，在上開拆解工廠出現，足見竊車集團至該工廠拆解
    之車輛，皆係由被告乙○○代為收受，雖被告乙○○辯稱：
    伊每次抵達工廠，待拆解之車輛事先已由「阿正」安排置放
    於該址云，然被告在警訊稱：「今（指九十三年二月二十日
    ）上午八時許，我到工廠時貨車就在現場，於是我開始拆解
    該部貨車，甲○○於九時許到達工廠幫忙我拆解該貨車車頭
    部分，於十一時許甲○○就將該拆解之貨車後半段車體裝上
    二Ｋ－八四七三號貨車上運走，大約在快十一時許，又有二
    名男子將二部車開進工廠待拆解」等語（偵查卷第二十三頁
    ），顯示被告於工廠拆解車輛之時，仍有竊車集團人員將贓
    車開來待解，被告乙○○並與甲○○共同將贓車解體，再由
    被告甲○○將解體後之車身與零件運走無疑，是被告二人均
    有在上開工廠代綽號「阿正」之男子收受贓車並加解體，復
    將解體後之車身、零件運出銷售，已極明確，被告二人所辯
    未曾收受贓車云云，不足採取。又上開廠房內之贓車係被害
    人王勝宏、林素惠、施慶祥所失竊，業經彼等於警訊供明，
    並有贓物領據及車籍系統查詢認可資料等在卷可稽，事證明
    確，被告等犯行，均堪認定。
二、核被告二人所為，係犯刑法第三百四十九條第一項之收受贓
    物罪，其二人與綽號「阿正」之男子間互有犯意聯絡、行為
    分擔，皆為共同正犯。乃原審未察，認被告乙○○係犯刑法
    第三百四十九條第二項之寄藏贓物罪，被告甲○○部分則認
    犯罪不能證明，諭知無罪，均有未洽，是被告乙○○上訴否
    認犯罪，雖無理由，但檢察官上訴指摘原判決關於被告甲○
    ○無罪為不當，則可採取，原判決既有可議，即應由本院予
    以撤銷改判，爰審酌被告二人犯罪之動機、手段、所生危害
    及犯後態度等一切情狀，各量處如主文第二項所示之刑，被
    告甲○○部分並諭知易科罰金折算之標準示憑。
三、公訴意旨另以：被告乙○○、甲○○在上開廠房內拆解車輛
    ，為警扣得之車輛上懸掛有偽造之二Ｑ－六九六○號、三一
    七六－ＧＦ號車牌，因認被告二人另涉犯刑法第二百十二條
    之偽造特種文書罪嫌云云。惟訊據被告等均否認有上開犯行
    ，辯稱：前開偽造之車牌是開進來時即已分別懸掛在廂型車
    （即指暻鴻企業股份有限公司所有，由施慶祥使用之車牌號
    碼Ｕ六－○八六六號自小客車）及白色自小客車（即指被害
    人王勝宏所有車牌號碼五Ｑ－六四九三號自小客車）上，該
    偽造之車牌並非伊所偽造，也不是伊懸掛上去的等語；經查
    ，上開二部懸掛偽造車牌之車輛，其失竊地點均係在臺北市
    ，而竊盜集團將二部車輛竊得後，駕駛至本件位於臺中縣霧
    峰鄉○○路三七六巷六十六號解體廠房，路程中為避免因駕
    駛失竊車輛而遭警方攔檢盤查，自有可能將原有車牌卸下，
    而改懸掛無失竊紀錄之偽造車牌，以避免查緝；又查，被告
    等係在大門緊閉之廠房內從事拆解車體之工作，外面之人均
    無法窺視其內之情形，且被告等既已將贓車化整為零的拆解
    零件，並非以借屍還魂方式處理贓車，則其等自無需再行懸
    掛偽造車牌於失竊車輛上，更無自行偽造車牌之必要，是被
    告等上開辯稱，足認與事實相符，而堪採信。此外，復查無
    其他積極證據足資認定被告等涉有上開犯行，自屬不能證明
    被告等此部分犯罪，惟因公訴人指此部分與前開論罪科刑部
    分有方法結果之牽連關係，屬裁判上一罪，爰不另為無罪之
    諭知。
四、據上論斷，應依刑事訴訟法第三百六十九條第一項前段、第
    三百六十四條、第二百九十九條第一項前段，刑法第二十八
    條、第三百四十九條第一項、第四十一條第一項前段，罰金
    罰鍰提高標準條例第一條前段、第二條，判決如主文。
本案經檢察官丙○○到庭執行職務。
中　　華　　民　　國　　94　　年　　7 　　月　　29　　日
              刑事第四庭  審判長法　官　洪　耀　宗
              　　　　　　　　　法　官　劉　登　俊
              　　　　　　　　　法　官　陳　欣　安
上列正本證明與原本無異。
不得上訴。
　　　　　　　　　　　　　　　　書記官　阮　正　枝
中　　華　　民　　國　　94　　年　　8 　　月　　1 　　日
                                                      Ｒ
